【裁判字號】    96,訴,1753
【裁判日期】    970201
【裁判案由】    強盜等
【裁判全文】
臺灣桃園地方法院刑事判決              96年度訴字第1753號
公  訴  人  臺灣桃園地方法院檢察署檢察官
被      告  甲○○
                    （現於台灣新店戒治所戒治中）
指定辯護人  陳鄭權律師
            丁俊和律師
上列被告因強盜等案件，經檢察官提起公訴（96年度偵字第1103
6 號），本院判決如下：
    主  文
甲○○未經許可，持有可發射子彈具有殺傷力之改造手槍，累犯
，處有期徒刑年貳月，併科罰金新臺幣伍萬元，罰金如易服勞
役，以新臺幣壹仟元折算壹日，扣案如附表所示之物，沒收之；
又意圖為自己不法之所有，攜帶兇器，以強暴、脅迫至使不能抗
拒，而使人交付其物未遂，累犯，處有期徒刑年捌月，扣案之
水果刀壹把，沒收之；又傷害人之身體，累犯，處有期徒刑月
，減為有期徒刑壹月又拾伍日。應執行有期徒刑陸年陸月，併科
罰金新臺幣伍萬元，罰金如易服勞役，以新臺幣壹仟元折算壹日
，扣案如附表所示之物及水果刀壹把，沒收之。
    事  實
一、甲○○前於民國82年間，因違反毒品危害防制條例及肅清煙
    毒條例案件，經本院分別判處有期徒刑3 年1 月及4 月，並
    定應執行刑為3 年3 月確定；再於85年間，因妨害兵役治罪
    條例案件，經本院判處有期徒刑2 月確定，經與上開所定應
    執行刑接續執行後，在92年1 月7 日因縮短刑期假釋出監並
    付保護管束，至93年11月26日保護管束期滿假釋未經撤銷視
    為已執行完畢。詎仍：
    (一)明知具有殺傷力之改造手槍及子彈係屬槍砲彈藥刀械管制
      條例所列管之違禁物，未經中央主管機關許可，不得持有
      ，仍在85年7 月間某日，在桃園縣中壢市○○○路之「百
      戰百勝KTV 」某包廂內，收受真實姓名年籍不詳、綽號「
      胖小毛」之成年男子所交付如附表編號一所示可發射子彈
      具有殺傷力之手槍1 支，及如附表編號二、三所示具有殺
      傷力之子彈共6 顆後，將之置放於桃園縣中壢市○○○街
      28之1 號住處內，嗣又在96年1 月間某日，再將上揭手槍
      、子彈移置於其位於桃園縣中壢市○○○街143 號3 樓 7
      號房之租賃住處內，而未經許可持有之。
    (二)復意圖為自己不法之所有，於95年12月26日晚上6 時30分
      許，攜帶對人之生命、安全構成威脅，客觀上足供兇器使
      用之水果刀1 把，先行侵入其前岳父乙○○位於桃園縣大
      園鄉溪海村16鄰劉厝6 號之住處2 樓房間內（侵入住宅部
      分未據告訴），待乙○○走入房門之際，即持水果刀架於
      乙○○之脖子上並以手摀住其嘴巴，以此強暴、脅迫方式
      至使乙○○不能抗拒，並喝令乙○○交出金飾及財物，惟
      遭乙○○拒絕，甲○○即將乙○○推倒於床上，並再以水
      果刀架於乙○○之脖子上及以手摀住乙○○之嘴巴，再度
      要求乙○○交出財物，然乙○○仍然不從，因而未得逞。
      而甲○○因無法取得財物，乃心生不滿，另基於傷害之犯
      意，持該水果刀刺傷乙○○之下巴，致乙○○於該部位受
      有4 公分乘3 公分開放性傷口之傷害，隨後即倖然離去。
      嗣因乙○○報警處理後，為警循線在上開龍川二街之住處
      內查獲甲○○，始知悉上情，並扣得如附表所示之物。
二、案經乙○○告訴及桃園縣政府警察局大園分局報請臺灣桃園
    地方法院檢察署檢察官偵查後提起公訴。
    理  由
壹、程序事項：
一、按被告以外之人於偵查中向檢察官所為之陳述，除顯有不可
    信之情況者外，得為證據；被告以外之人於審判外之陳述，
    雖不符前4 條之規定，而經當事人於審判程序同意作為證據
    ，法院審酌該言詞陳述或書面陳述作成時之狀況，認為適當
    者，亦得為證據，刑事訴訟法第159 條之1 第2 項、第 159
    條之5 分別定有明文。本件證人乙○○、丙○○○於偵查中
    向檢察官所為之供述及於警詢中之陳述，經被告甲○○及其
    指定辯護人於本院審理中均表示無意見而同意作為證據，且
    本院審酌該陳述作成時之狀況並無瑕疵之情狀存在而認為適
    當，亦復查無顯有不可信之情況存在，揆諸上開說明，自得
    為證據。
二、本件認定犯罪事實所引用之本件卷內所有卷證資料（包含文
    書證據、物證等證據），並無證據證明係公務員違背法定程
    序所取得，且被告及其指定辯護人，於本院審理終結前就卷
    內所有之卷證資料之證據能力均表示無意見，且卷內之文書
    證據，亦無刑事訴訟法第159 條之4 之顯有不可信之情況與
    不得作為證據之情形，則依刑事訴訟法第159 條之5 之規定
    ，本件認定犯罪事實所引用之本件卷證所有文書證據、物證
    等證據，均有證據能力。
貳、實體事項：
一、上開犯罪事實，業據被告甲○○於本院審理中坦承不諱，並
    (一)就持有槍枝、子彈部分：扣案如附表所示之槍枝、子彈，
    經送內政部警政署刑事警察局鑑定後，槍枝部分認係改造手
    槍，由仿BERETTA 廠M9型半自動手槍製造之槍枝，換裝土造
    金屬槍管而成，擊發功能正常，可供擊發適用子彈使用，研
    判具殺傷力；子彈則1 顆為口徑9mm 制式子彈（即如附表編
    號二所示），經試射後可擊發，認具殺傷力；另5 顆為土造
    子彈（如附表編號三所示），具直徑8.8 ±0.5mm 金屬彈頭
    ，採樣2 顆試射後可擊發，認具有殺傷力，有該局96年5 月
    24日刑鑑字第0960074265號槍彈鑑定書1 份在卷可稽；(二)就
    攜帶兇器強盜、傷害部分：被告之自白，核與乙○○於偵查
    及警詢中證稱之：渠於當日晚間6 時30分許進入2 樓臥室房
    門之際，被告即持水果刀架住渠之脖子並以手摀住渠嘴巴，
    喝令渠交出金飾及財物，惟遭渠拒絕，被告即將渠推倒在床
    上，並再以水果刀架於渠脖子及以手摀住渠嘴巴，再要求渠
    交出財物，渠仍不從，被告即持刀刺傷渠下巴後離去，渠隨
    即追下樓，惟並未追到被告等語，及證人丙○○○在偵查及
    警詢中證述：該日伊在1 樓廚房煮飯，發現證人乙○○上樓
    許久均未下樓，正覺納悶之際，即見證人乙○○走近廚房門
    口，且下巴正在流血，伊即打電話將證人乙○○送醫急救等
    語相符；又經到場處理之鑑識員警劉邦建採取指紋並送內政
    部警政署刑事警察局鑑定後，亦與被告在該局檔存之左食指
    、左中指指紋相符，有桃園縣政府警察局大園分局現場勘察
    初步報告表及該局96年1 月5 日刑紋字第0960001323號鑑驗
    書在卷可佐，足證被告確有進入證人乙○○之上開住處；再
    參以當日之日沒時間為下午5 時13分，有中央氣象局95年度
    臺灣各地區日出日沒時刻表1 紙可證，是被告於侵入證人乙
    ○○之住宅時，顯已屬夜間，此外，復有診斷證明書及現場
    照片等物可參，堪認被告之自白與事實相符，而堪以採信，
    是本件事證明確，被告犯行洵堪認定，應依法論科。
二、按可發射子彈具有殺傷力之改造手槍、子彈，係槍砲彈藥刀
    械管制條例所列管之物，未經許可不得持有。次按刑法第32
    1 條第1 項第3 款之攜帶兇器竊盜罪，係以行為人攜帶兇器
    竊盜為其加重條件，此所謂兇器，其種類並無限制，凡客觀
    上足對人之生命、身體、安全構成威脅，具有危險性之兇器
    均屬之，且祇需行竊時攜帶此種具有危險性之兇器為已足，
    並不以攜帶之初有行兇之意圖為必要，亦不以使用為必要。
    本件被告所攜帶之水果刀1 把為金屬製，前端呈尖銳狀，客
    觀上自足以對人之生命、身體、安全構成威脅，而具有危險
    性，堪認係屬兇器無訛。是核被告甲○○所為，係犯槍砲彈
    藥刀械管制條例第8 條第4 項之未經許可持有可發射子彈具
    有殺傷力之改造手槍罪及同條例第12條第4 項之未經許可持
    有具有殺傷力子彈罪、刑法第330 條第2 項、第1 項之攜帶
    兇器、於夜間侵入住宅強盜未遂罪（即具有同法第321 條第
    1 項第1 款、第3 款所定之事由）、同法第277 條第1 項之
    普通傷害罪。其以一行為同時持有具有殺傷力之槍枝及子彈
    ，為一行為觸犯數罪名，應從重論以未經許可持有可發射子
    彈具有殺傷力之改造手槍罪；又就加重強盜罪部分，其著手
    於強盜犯罪行為之實行而不遂，為未遂犯，依刑法第25條第
    2 項規定，按既遂犯之刑減輕之。被告所犯上開3 罪間，行
    為互殊、犯意各別，應予分論併罰。末被告前於82年間，因
    違反毒品危害防制條例及肅清煙毒條例案件，經本院分別判
    處有期徒刑3 年1 月及4 月，並定應執行刑為3 年3 月確定
    ；再於85年間，因妨害兵役治罪條例案件，經本院判處有期
    徒刑2 月確定，經與上開所定應執行刑接續執行後，在92年
    1 月7 日因縮短刑期假釋出監並付保護管束，至93年11月26
    日保護管束期滿假釋未經撤銷視為已執行完畢等情，有臺灣
    高等法院被告前案紀錄表在卷可憑，其於有期徒刑執行完畢
    後，5 年內故意再犯本件有期徒刑以上之罪，為累犯，應依
    刑法第47條第1 項之規定，加重其刑。爰審酌被告未經許可
    持有具有殺傷力之改造手槍及子彈之行為，具有顯在之危險
    性，嚴重威脅社會治安，且為求錢財之花用，竟持刀強盜自
    己之前岳父，更於強盜未果後予以刺傷，欠缺尊重他人財產
    及身體法益之概念，惟念及其於犯後坦承犯行，態度尚可，
    併本件所查扣之槍枝、子彈數量非多，且於本院審理中當庭
    起立並向證人乙○○鞠躬道歉，堪認尚具悔意，及證人乙○
    ○所受傷勢輕重等一切情狀，分別量處如主文所示之刑，並
    就罰金部分諭知易服勞役之折算標準。
三、沒收部分：
    (一)扣案如附表所示之槍枝、子彈，經鑑定後均具有殺傷力一
      節已如上述，自屬違禁物無訛，爰併依刑法第38條第1 項
      第1 款之規定，不問屬於犯人與否，宣告沒收之。
    (二)扣案之水果刀1 把，則係供被告犯本件加重強盜未遂罪所
      用之物，且為被告所有，亦據其供承在卷，自亦應依同法
      第38條第1項第2款之規定，予以宣告沒收。
四、末查被告犯罪之時間，係在96年4 月24日以前，且所犯上開
    之傷害罪，合於中華民國九十六年罪犯減刑條例所規定之減
    刑條件，爰依該條例之規定，減該部分刑期之2 分之1 為有
    期徒刑1 月又15日，並依同條例第11條之規定，就此部分已
    減得之刑與其餘部分不應減刑之罪所處之刑，定其應執行之
    刑。至公訴人雖對被告具體求予量處有期徒刑13年，惟本院
    衡酌本案之犯罪情節及犯罪所生危害後，認此等刑度已足對
    被告收懲戒之效，故認公訴人前開具體求刑仍稍嫌過重，併
    予敘明。
據上論斷，應依刑事訴訟法第299 條第1 項前段，槍砲彈藥刀械
管制條例第8 條第4 項、第12條第4 項，刑法第11條前段、第32
0 條第1 項、第2 項、第277 條第1 項、第25條第2 項、第47條
第1 項前段、第55條、第51條第5 款、第42條第3 項、第38條第
1 項第1 款、第2 款，刑法施行法第1 條之1 第1 項、第2 項前
段，中華民國九十六年罪犯減刑條例第2 條第1 項第3 款、第 7
條、第11條，判決如主文。
本案經檢察官董良造到庭執行職務。
中    華    民    國    97    年    2     月     1    日
                    刑事第十庭  審判長法  官   江德民
                                      法  官   陳世旻
                                      法  官   蘇昌澤
以上正本證明與原本無異。
如不服本判決，應於判決送達後10日內向本院提出上訴狀（應附
繕本），其未敘述上訴理由者，應於上訴期間屆滿後20日內補提
理由書狀於本院，上訴於臺灣高等法院。
                                      書記官   田宜芳
中    華    民    國    97    年    2     月    1     日
附錄論罪科刑依據之法條：
槍砲彈藥刀械管制條例第8條
未經許可，製造、販賣或運輸鋼筆槍、瓦斯槍、麻醉槍、獵槍、
空氣槍或第4 條第1 項第1 款所定其他可發射金屬或子彈具有殺
傷力之各式槍砲者，處無期徒刑或5 年以上有期徒刑，併科新臺
幣1 千萬元以下罰金。
未經許可，轉讓、出租或出借前項所列槍枝者，處5 年以上有期
徒刑，併科新臺幣1 千萬元以下罰金。
意圖供自己或他人犯罪之用，而犯前二項之罪者，處無期徒刑或
 7 年以上有期徒刑，併科新臺幣 1 千萬元以下罰金。
未經許可，持有、寄藏或意圖販賣而陳列第 1 項所列槍枝者，處
 3 年以上10年以下有期徒刑，併科新臺幣700 萬元以下罰金。
第 1 項至第 3 項之未遂犯罰之。
中華民國刑法第277 條（普通傷害罪）
傷害人之身體或健康者，處3 年以下有期徒刑、拘役或1 千元以
下罰金。
犯前項之罪因而致人於死者，處無期徒刑或 7 年以上有期徒刑；
致重傷者，處 3 年以上 10 年以下有期徒刑。
附表：
┌──┬─────────┬──┬───────┬─────┬───────┐
│編號│ 物  品  名  稱   │數量│製  造  方  式│ 槍枝管制 │鑑  定  結  果│
│    │                  │    │              │ 編    號 │              │
├──┼─────────┼──┼───────┼─────┼───────┤
│ 一 │仿BERETTA 廠M9型半│1 支│換裝土造金屬槍│0000000000│擊發功能正常，│
│    │自動手槍製造之槍枝│    │管而成之改造手│          │可供擊發適用子│
│    │（含彈匣1 個）    │    │槍            │          │彈，具殺傷力  │
├──┼─────────┼──┼───────┼─────┼───────┤
│ 二 │9mm 制式子彈      │1 顆│無            │無        │可擊發，具殺傷│
│    │                  │    │              │          │力            │
├──┼─────────┼──┼───────┼─────┼───────┤
│ 三 │土造子彈，具8.8±0│5 顆│無            │無        │可擊發，具殺傷│
│    │.5mm金屬彈頭      │    │              │          │力            │
└──┴─────────┴──┴───────┴─────┴───────┘


司法院資訊處製作；財團法人民間司法改革基金會備份。
